【裁判字號】    97,簡上,148
【裁判日期】    970722
【裁判案由】    竊盜
【裁判全文】
臺灣彰化地方法院刑事判決             97年度簡上字第148號
公  訴  人  臺灣彰化地方法院檢察署檢察官
上  訴  人
即  被  告  乙○○
上列上訴人即被告因竊盜案件，不服本院彰化簡易庭九十七年度
彰簡字第四九九號，中華民國九十七年四月二十四日第一審簡易
判決（九十七年度偵字第二三一二號），提起上訴，本院管轄之
第二審合議庭判決如下：
    主      文
上訴駁回。
    犯罪事實及理由
一、本案經本院審理結果，認第一審判決認事用法及量刑均無不
    當，應予維持，並引用第一審判決書記載，事實、證據及理
    由（如附件）。
二、上訴人即被告上訴意旨略以：被告並非攜帶兇器犯案，伊是
    於現場拾獲扳手當作犯案工具，原判決認定之事實顯與實情
    不符，原審未予詳查，遽為論罪科刑，顯有違誤，爰請求撤
    銷原判決，另為適當之判決等語。
三、經查：乙○○於民國（下同）九十七年二月十一日九時四十
    七分許，駕駛車號ＲＪ－５７２６號自小客車行經彰化縣伸
    港鄉○○村○○路二三五號後方空地，見甲○○所有之車號
    ＱＳ－２４０３號自小客車停放於該處空地，見四下無人，
    竟意圖為自己不法之所有，持用現場所拾得，客觀上可對人
    之生命、身體、安全構成威脅而足供做為兇器使用之扳手二
    支（未扣案），鬆開車號ＱＳ－２４０３號自小客車下盤觸
    媒轉換器螺母，竊得觸媒轉換器一個，得手後立即逃離，嗣
    為警調閱監視器畫面始查悉上情等事實，業據其於警詢、偵
    訊中及本院審理時均供承不諱，核與證人即被害人甲○○於
    警詢中之指述情節相符，復有彰化縣和美鎮調解委員會調解
    書影本一紙、監視器畫面翻拍照片四張附卷可稽，本件犯罪
    事證明確，被告犯行堪以認定。
四、按刑法上所謂兇器，其種類並無限制，凡客觀上對於人之生
    命、身體、安全構成威脅，具有危險性之兇器均屬之，且祇
    須行竊時攜帶此種具有危險性之兇器為已足，並不以攜帶之
    初有行兇之意圖為必要（最高法院七十九年臺上字第五二五
    三號判例參照）。且按扳手、鉗子、起子等物，客觀上均足
    對人之生命、身體、安全構成威脅，應認為行兇器具，持以
    行竊應成立加重竊盜罪（最高法院七十六年度臺上字第三九
    二九號判決參照）。經查，本件未扣案之扳手二支，質地堅
    硬，在客觀上足以對人之生命、身體、安全構成威脅，屬於
    具有危險性之兇器，不問被告是否自行攜帶或於行竊現場拾
    以用之，被告既攜以行竊，自足構成刑法第三百二十一條第
    一項第三款攜帶兇器之加重竊盜罪。核被告所為，係犯刑法
    第三百二十一條第一項第三款之加重竊盜罪。原審依據刑事
    訴訟法第四百四十九條第一項、第四百五十四條第二項，刑
    法第三百二十一條第一項第三款、第四十一條第一項前段，
    刑法施行法第一條之一，處被告有期徒刑六月，並諭知易科
    罰金之折算標準，其認事用法並無不當，量刑亦甚妥適，被
    告上訴為無理由，應予駁回。
據上論斷，應依刑事訴訟法第四百五十五條之一第一項、第三項
、第三百六十四條、第三百七十三條、第三百六十八條，判決如
主文。
本案經檢察官郭玄義到庭執行職務。
中    華    民    國    97    年     7    月    22    日
                  刑事第一庭    審判長法  官  葉榮郎
                                      法  官  郭麗萍
                                      法  官  胡宜如
以上正本證明與原本無異。
本件不得上訴。
中    華    民    國    97    年     7    月    22    日
                                      書記官  謝鈴玉


司法院資訊處製作；財團法人民間司法改革基金會備份。
